【裁判字號】    90,聲再,434
【裁判日期】    900831
【裁判案由】    聲請再審
【裁判全文】
臺灣高等法院刑事裁定                              九十年度聲再字第四三四號
    再審聲請人
    即受判決人  甲○○
右列聲請人因竊盜案件，對於本院九十年度上易字第一一七０號，中華民國九十年七
月二十日確定判決（臺灣板橋地方法院八十八年度易字第三六三九號，起訴案號：臺
灣板橋地方法院檢察署八十八年度偵字第一一九四一號），聲請再審，本院裁定如左
：
    主  文
再審之聲請駁回。
    理  由
一、按不得上訴於第三審法院之案件，其經第二審確定之有罪判決，如就足以生影響
    於判決之重要證據漏未審酌者，得為受判決人之利益，聲請再審，刑事訴訟法第
    第四百二十一條定有明文。所謂漏未審酌，乃指第二審判決前已發現而提出之證
    據，未予審酌而言，苟被捨棄之證據，已於理由內敘明其捨棄之理由者，即非漏
    未審酌。又所謂重要證據，必須該證據已足認定受判決人應受無罪、或免訴、或
    輕於原審所認定之罪名方可，如不足以推翻原審所認定罪刑之證據，即非足生影
    響於原判決之重要證據。
二、聲請再審意旨略以：本院之確定判決，以再審聲請人即受判決人甲○○有竊取告
    訴人江金能所簽發，面額新臺幣（下同）十萬元之支票一紙犯行，涉犯竊盜罪。
    然而：
（一）證人林秋芬係告訴人之配偶，所證難免偏向告訴人，並無真實性可言。且由林
      秋芬證稱：告訴人曾借款八百多萬元給聲請人等情以觀，告訴人既有八百多萬
      元可貸與他人，應係地下錢莊，其能以豐沛之人際關係，使他人無法通過測謊
      ，亦有脈絡可循。
（二）證人蔡文生、陳美霞、王萬鋒、楊希達之證詞，均對聲請人有利，乃原確定判
      決徒以彼等未經具結，即不予審酌證詞之真實性，自失偏頗。
（三）系爭支票之票載期日為八十七年十一月十日，惟告訴人遲至同年月十三日始前
      往掛失，可見係為報復聲請人而掛失。
（四）聲請人雖未通過測謊，然其並未涉案，必然因恐懼，無法通過測試而遭誤認。
      況且，告訴人以經營珠寶及貸放高利貸為業，交遊廣闊，是否認識測謊人員，
      該測謊人員有無疏失或故意，均傳訊調查，或函送其他機關另行鑑定。
    綜上，原確定判決對於重要證物、證人之關鑑性證言，均漏未審酌，爰依刑事訴
    訟法第四百二十一條所定，聲請准予再審云云。
三、經查，本院原確定判決之認定聲請人犯刑法第三百二十條第一項竊盜罪，除根據
    告訴人之指訴及證人林秋芬之證詞，並以卷附系爭支票暨退票理由單、掛失止付
    票據提示人資料查報表、票據掛失止付通知書、遺失票據申報書等為憑。且就證
    人賴清月、蔡文生、陳美霞、王萬鋒之證詞有重大瑕疵等情，逐項比對，敘明不
    足採信之理由。另參酌告訴人、林秋芬、王萬鋒及聲請人、聲請人之配偶吳佳霖
    經法務部調查局為測謊鑑定之結果，而為聲請人有罪之認定。已完整記載事實、
    證據及理由，並就聲請人有利及不利之處一一指陳甚詳，依調查證據所得，認定
    聲請人確有竊取系爭支票犯行。其證據之斟酌取捨，並無違背一般經驗法則及論
    理法則之情事。
四、至於聲請人所指各節：
（一）有關證人林秋芬、蔡文生、陳美霞、王萬鋒之證詞，可採或不可採，已據原確
      定判決詳予說明採證之理由，並非單以彼等與聲請人、告訴人之關係，或有無
      具結，而為採信與否之認定標準，並無漏未審酌證據之情事。聲請人空言指摘
      原確定判決之採證偏頗，尚乏依據。
（二）有關本件另有證人楊希達，可證明於八十七年十一月九日後之第三、四日間，
      曾聞及林秋芬向陳美霞稱：如聲請人調借款項之支票再不兌現的話，伊要將所
      開出去之十萬元支票報失，讓聲請人去坐牢等語。查此部分，固未據原確定判
      決於理由內敘明是否可採之理由，然由聲請人所提及證人楊希達欲證明之事項
      ，核與原確定判決所憑採之證人陳美霞於第一審證稱：「．．．，我帶她（指
      林秋芬）去之後，我在門口等她，談的內容我不知道，但我只知道她們（林秋
      芬與賴清月）在談有關十萬元的票的問題」等語；又於本院調查時證稱：「林
      秋芬打電話約我去，她說她不知道賴清月的住所，我們是約在店裡見面，我們
      就去賴清月蘆洲家，她住一樓，是一般住家，不是卡拉ＯＫ，她是跟賴清月在
      談，我在外面，我只知道她們談十萬元的事情，之前林秋芬就有約蔡文生及我
      談甲○○的事情，我們是談債務問題，沒有說到十萬元的事情，林秋芬說他十
      萬元的票好像在賴清月那裡，至於為何票在賴清月那裡，我不知道，林秋芬沒
      有跟我說」等語，顯有不符。是以原確定判決縱未審酌及此，上開證據亦不足
      憑以認定聲請人應受無罪、或免訴、或輕於原審所認定之罪名，自非屬重要證
據漏未審酌。
（三）原確定判決所採認之測謊結果，並非用以認定聲請人有罪之唯一證據，聲請人
      以測謊結果不足採為證據，已屬無據。再者，聲請人空言指稱告訴人有能力影
      響測謊結果云云，不僅缺乏事證，且非漏未審酌之重要證據。又告訴人於票載
      日後掛失，尤不關證據之有無漏未審酌。
    綜上，原確定判決並無重要證據漏未審酌之情事，聲請人據此為再審之聲請，核
    無理由，應予駁回。
據上論結，應依刑事訴訟法第四百三十四條第一項裁定如主文。
中      華      民      國        九十    年      八    月    三十一    日
                              臺灣高等法院刑事第五庭
                                  審判長法  官  曾  德  水
                                        法  官  趙  功  恆
                                        法  官  林  立  華
右正本證明與原本無異。
不得抗告。
                                        書記官  廖  月  女
中      華      民      國        九十    年      八    月    三十一    日


司法院資訊處製作；財團法人民間司法改革基金會備份。
